DYLAN PEAN

Développeur frontend

Passionné du numérique, j'ai commencé la programmation il y a 7 ans pour créer des jeux vidéos.

Aujourd'hui, à 21 ans, je suis capable de développer des applications web avec une attention particulière aux détails.

Je recherche un CDI où je pourrais mettre mes compétences à l'œuvre tout en aillant l'opportunité d'en acquérir de nouvelles.



LANGUES

Français Natif

Professionnel **Anglais**



ME CONTACTER



Téléphone 06-38-93-16-19



Email

dylanpean.pro@gmail.com



LinkedIn

https://www.linkedin.com/in/ <u>dylanpean/</u>



FORMATIONS



Développeur intégrateur web

Diplôme de niveau 6 (bac +3/4)

OpenClassrooms



Développeur intégrateur web

Diplôme de niveau 5 (bac +2)

OpenClassrooms

Jan. 2022 - Sept. 2022

Déc. 2022 - Mars 2024



EXPÉRIENCES PROFESSIONNELLES



Développeur front-end web et mobile

Déc. 2022 - Août 2023

J'ai commencé ma deuxième formation OpenClassrooms chez DirectBrico, une plateforme de

vente d'outils d'occasion entre particuliers.

Durant cette période, j'ai travaillé avec une équipe de 10 personnes pour répartir les tâches, clarifier des situations et échanger des idées.

J'ai dû intégrer des maquettes, développer des fonctionnalités et corriger des erreurs sur l'application mobile réalisée avec React Native.

Puis en juin, j'ai continué ces tâches sur la refonte du site internet avec Next.is.



Création d'un réseau social d'entreprise

Août 2022 - Sept. 2022

Dans le cadre de ma première formation OpenClassrooms, j'ai dû développer de A à Z le réseau social intranet d'une entreprise fictive.

Le frontend a été réalisé avec Create React App, tandis que le backend a été conçu à l'aide de Node.js, Express.js et MongoDB.



COMPÉTENCES

JavaScript TypeScript HTML depuis 2022 depuis 2022 depuis 2018

CSS Next.is React depuis 2018 depuis 2022 depuis 2023

Sass Redux Figma depuis 2024 depuis 2022 depuis 2023



PORTFOLIO

Retrouvez une liste plus complète de mes travaux et compétences ici :

https://mbzmokka.github.io/MyPortfolio